【裁判字號】    97,易,1067
【裁判日期】    970717
【裁判案由】    竊盜
【裁判全文】
臺灣彰化地方法院刑事判決              97年度易字第1067號
公  訴  人  臺灣彰化地方法院檢察署檢察官
被      告  丙○○
                    (現於臺灣彰化看守所附設勒戒所執行中)
上列被告因竊盜案件，經檢察官提起公訴（97年度偵字第3271號）
，本院判決如下：
    主    文
丙○○犯攜帶兇器竊盜罪，累犯，處有期徒刑拾月，扣案之T型
板手壹把，沒收。又犯攜帶兇器竊盜罪，累犯，處有期徒刑柒月
，扣案之T型板手壹把，沒收。應執行有期徒刑壹年肆月，扣案
之T型板手壹把，沒收。
    犯罪事實
一、丙○○曾因竊盜案件，經本院91年度易字第991號判處有期
    徒刑8月確定，並於民國96年6月18日執行完畢。詎仍不知悔
    改，復意圖為自己不法之所有，於97年4月4日凌晨3時許，
    在雲林縣斗六市○○路333號前，持其所有客觀可作為兇器
    使用之T型板手1把撬開甲○○所使用之車牌號碼C2－4196號
    自用小客車（車主係蔣碧雲）之門鎖，再以該T型板手插入
    引擎發動車子，而竊取該自用小客車，以供己用；然為躲避
    警方追緝，遂將C2－4196車牌兩面丟在彰雲大橋。另又萌生
    意圖為自己不法之所有，於當日上午8時許，前往彰化縣二
    水鄉○○路近「豐柏廣場」處路旁，持上開可作為兇器使用
    之T型板手1把，竊取乙○○所有之M5─0476車牌2面得手後
    ，懸掛前開自用小客車上使用。嗣於同年4月5日晚間10時30
    分許，丙○○駕駛上開自用小客車行至彰化縣田尾鄉○○村
    ○○路○段42號處，因該自用小客車所懸掛車牌與車身不符
    ，為員警發現攔檢而查獲，並扣得該自用小客車1部、車牌2
    面及T型板手1把。
二、案經彰化縣警察局北斗分局報請臺灣彰化地方法院檢察署檢
    察官偵查起訴。
    理    由
一、按現行刑事訴訟法為保障被告之反對詰問權，排除具有虛偽
    危險性之傳聞證據，以求實體真實之發見，於該法第159 條
    第1 項明定被告以外之人於審判外之言詞或書面陳述，除法
    律有規定者外，不得作為證據。又被告以外之人於審判外之
    陳述，雖不符前4條之規定（即刑事訴訟法第159條之1 至同
    條之4 ），而經當事人於審判程序同意作為證據，法院審酌
    該言詞陳述或書面陳述作成時之情況，認為適當者，亦得為
    證據；當事人、代理人或辯護人於法院調查證據時，知有第
    159條第1項不得為證據之情形，而未於言詞辯論終結前聲明
    異議者，視為有前項之同意，刑事訴訟法第159條之5定有明
    文。本件公訴人、被告丙○○並未就卷內證據資料
    之證據能力有所爭執，且迄於言詞辯論終結前，並未主張有
    刑事訴訟法第159條第1項不得為證據之情形，應認已同意卷
    內之證據資料均得作為證據，且經本院審酌後，認無不適當
    之情形，則本案卷內之證據均有證據能力，合先敘明。
二、前揭犯行，業據被告於警詢中、檢察官訊問時、本院審理時
    坦承不諱，核與被害人於警詢時指訴情節相符，並有扣案之
    T型板手1把、車牌2面可資佐證，及彰化縣警察局車輛尋獲
    電腦輸入單1件、車籍查詢基本資料詳細畫面2紙、相片8張
    、贓物認領保管單1紙附卷可稽，足證被告之自白屬實。前
    揭犯行，事證明確，洵堪認定。
三、核被告所為，係犯刑法第321條第1項第3款之攜帶兇器竊盜
    罪。被告曾受如犯罪事實欄所示之確定判決及有期徒刑之執
    行完畢，有臺灣高等法院被告前案紀錄表附卷可憑，其於有
    期徒刑執行完畢後之5年內，故意再犯有期徒刑以上之本罪
    ，為累犯，應依法加重其刑。被告所犯上開2罪間，犯意各
    別，應分論併罰。查被告有正常工作能力，竟不自食其力而
    竊取物品，爰審酌上情，並審酌被告行竊之次數、犯罪之動
    機、智識程度為國中畢業、手段、竊取小客車之價額約為新
    臺幣7萬元、所生危害及其犯後坦承犯行，態度尚屬良好等
    一切情狀，量處如主文所示之刑，並依法定其應執行之刑，
    以示懲儆。至檢察官請求對被告竊取M5─0476車牌2面部分
    ，量處有期徒刑8月，略屬過重，本院依前揭所應斟酌之事
    項及車牌之價值、效用，認此部分以量處處有期徒刑柒月為
    妥適，附此說明。
四、扣案之T型板手1把，為被告所有供犯罪所用之物，業據被告
    陳明在卷，爰依法宣告沒收。
據上論斷，應依刑事訴訟法第299條第1項前段，刑法第321條第1
項第3款、第47條第1項、第51條第5款、第38條第1項第2款，判
決如主文。
本案經檢察官謝雨青到庭執行職務。
中    華    民    國    97    年    7     月    17    日
                   刑事第七庭  法  官  羅  永  安
以上正本證明與原本無異。
如不服本判決，應於判決送達後10日內，向本院提出上訴書狀，
上訴書狀應「敘述具體上訴理由」，並按他造當事人之人數附繕
本。「切勿逕送上級法院」。
告訴人或被害人對於判決如有不服具備理由請求檢察官上訴者，
其上訴期間之計算係以檢察官收受判決正本之日期為準。
中    華    民    國    97    年    7     月    17    日
                               書記官  魏  嘉  信
附錄本案論罪科刑法條全文：
中華民國刑法第321條
（加重竊盜罪）
犯竊盜罪而有左列情形之一者，處六月以上、五年以下有期徒刑
：
一、於夜間侵入住宅或有人居住之建築物、船艦或隱匿其內而犯
    之者。
二、毀越門扇、牆垣或其他安全設備而犯之者。
三、攜帶兇器而犯之者。
四、結夥三人以上而犯之者。
五、乘火災、水災或其他災害之際而犯之者。
六、在車站或埠頭而犯之者。
前項之未遂犯罰之。


司法院資訊處製作；財團法人民間司法改革基金會備份。
